【裁判字號】    98,訴,255
【裁判日期】    980331
【裁判案由】    違反毒品危害防制條例
【裁判全文】
臺灣嘉義地方法院刑事判決               98年度訴字第255號
公  訴  人  臺灣嘉義地方法院檢察署檢察官
被      告  甲○○
上列被告因違反毒品危害防制條例案件，經檢察官提起公訴（98
年度毒偵緝字第36號），被告於準備程序中就被訴事實為有罪之
陳述，本院合議庭裁定由受命法官改依簡式審判程序審理，判決
如下：
    主  文
甲○○施用第二級毒品，累犯，處有期徒刑肆月；又施用第一級
毒品，累犯，處有期徒刑柒月。應執行有期徒刑拾月。
    犯 罪 事 實
一、甲○○前因施用毒品案件，經本院以96年度毒聲字第170號
    裁定送觀察、勒戒，認有繼續施用毒品傾向，再經本院以96
    年度毒聲字第240號裁定令入戒治處所施以強制戒治，於民
    國97年4月9日執行完畢釋放，並經臺灣嘉義地方法院檢察署
    檢察官以97年度戒毒偵第35號不起訴處分確定，又因賭博案
    件，經本院於95年10月26日，以95年度嘉簡字第1208號判決
    判處有期徒刑6月，如易科罰金，以銀元300元折算1日確定
    ，96年2月2日易科罰金執行完畢。詎其仍不知悔改，於前揭
    觀察、勒戒、強制戒治執行完畢釋放後5年內，復（一）基
    於施用第2級毒品甲基安非他命之犯意，於97年12月4日晚間
    11、12時許，在嘉義市○○路83巷55號住處，以將甲基安非
    他命放入玻璃球內，點火燃燒吸食煙霧之方式，施用甲基安
    非他命1次；（二）再另行起意，基於施用第1級毒品海洛因
    及第2級毒品甲基安非他命之犯意，於同年月8日晚間11、12
    時許，在上址，將海洛因及甲基安非他命同時放置在玻璃球
    中，以上開方式，同時施用海洛因及甲基安非他命1次。嗣
    經警分別於97年12月5日下午3時45分許在嘉義市○○○街與
    仁愛三街、及同年12月10日晚間8時50分許在嘉義市○○路2
    17號前查獲，並均經警採集尿液送驗，結果呈甲基安非他命
    、嗎啡（海洛因）陽性反應，而悉上情。
二、案經嘉義市政府警察局第一分局報告臺灣嘉義地方法院檢察
    署檢察官偵查起訴。
    理  由
壹、程序事項
    本件於準備程序進行中，被告甲○○就被訴事實為有罪之陳
    述，且所犯係死刑、無期徒刑、最輕本刑為3年以上有期徒
    刑以外之罪，經本院告知簡式審判程序之旨，並聽取檢察官
    及被告之意見後，依刑事訴訟法第273條之1第1項之規定，
    裁定進行簡式審判程序，復依刑事訴訟法第273條之2規定，
    不適用證據提示、交互詰問及傳聞法則有關證據能力限制等
    規定，是本件卷附之各證據，均得作為認定犯罪之證據，先
    予敘明。
貳、實體事項
一、前揭犯罪事實，業據被告於警詢、偵查中、本院行準備程序
    及審理時坦承不諱（見嘉義市政府警察局第一分局嘉市警一
    偵字第0980000447號卷，下稱警一卷，第1至2頁；同局嘉市
    警一偵字第098000號卷，下稱警二卷，第1至2頁；98年度毒
    偵緝卷第14至15頁；本院卷第22、29頁），又其分別於97年
    12月5日下午4時15分許、97年12月10日晚間8時50分許，經
    警得其同意採集尿液送驗，由檢驗單位以酵素免疫分析法為
    初步檢驗，再以氣相層析質譜法為確認檢驗，結果呈甲基安
    非他命、嗎啡（海洛因代謝物）陽性反應乙情，此有採尿同
    意書、嘉義市政府警察局第一分局委託檢驗尿液代號與真實
    姓名對照認證單（代號：IB971202、IC971201號）、詮昕科
    技股份有限公司濫用藥物尿液檢驗報告各2份在卷可佐（見
    警一卷第4至6頁；警二卷第4至6頁），而以氣相層析質譜法
    作為毒品藥物及其代謝產物之定性及定量分析，可排除偽陽
    性之可能，堪為補強證據，足以擔保被告任意性自白與事實
    相符。又被告前因施用毒品案件，經送觀察、勒戒，再經裁
    定令入戒治處所施以強制戒治，於97年4月9日執行完畢釋放
    ，並經臺灣嘉義地方法院檢察署檢察官以97年度戒毒偵第35
    號不起訴處分確定，此有臺灣高等法院被告前案紀錄表、刑
    案資料查註紀錄表、全國施用毒品案件紀錄表、受觀察勒戒
    人毒品及前科紀錄簡列表各1份附卷足稽，其於觀察、勒戒
    、強制戒治執行完畢釋放後5年內，再犯本件施用毒品案件
    ，依法應予追訴處罰。綜上所述，本件事證明確，被告犯行
    洵堪認定，應依法論科。
二、按海洛因、甲基安非他命分別為毒品危害防制條例第2條第2
    項第1款、第2款所定之第1級毒品、第2級毒品，核被告所為
    ，係犯毒品危害防制條例第10條第1項之施用第1級毒品罪及
    同條第2項之施用第2級毒品罪，其持有海洛因、甲基安非他
    命之低度行為，各應為施用之高度行為所吸收，不另論罪，
    又犯罪事實一（二）部分，係同時施用海洛因、甲基安非他
    命，係以1行為，觸犯2構成要件不同之罪名，為想像競合犯
    ，應依刑法第55條之規定，從一重之施用第1級毒品罪處斷
    ，至於所犯上開2罪，犯意各別，行為互異，應分論併罰。
    另被告前因賭博案件，經本院以95年度嘉簡字第1208號判決
    判處有期徒刑6月，如易科罰金，以銀元300元折算1日確定
    ，於96年2月2日易科罰金執行完畢，亦有上開前案紀錄表乙
    份存卷為按，其於受徒刑之執行完畢，5年以內故意再犯本
    件有期徒刑以上之2罪，為累犯，應依刑法第47條第1項規定
    ，加重其刑。爰審酌被告國小畢業之智識程度，前因施用毒
    品案件，甫觀察、勒戒、強制戒治執行完畢，顯見尚無戒除
    之決心，施用毒品除戕害自身健康外，對社會秩序亦有潛在
    危害，惟念其犯後坦認犯行之態度，本次犯罪並未造成他人
    實害、自承與父、母親、兄弟同住，職業為工人暨施用毒品
    本質為自殘行為等一切情狀，分別量處如主文所示之刑，並
    定其應執行之刑，以示懲儆。
據上論斷，應依刑事訴訟法第273條之1第1項、第299條第1項前
段，毒品危害防制條例第10條第1項、第2項，刑法第11條前段、
第55條、第47條第1項、第51條第5款，判決如主文。
本案經檢察官陳昱奉到庭執行職務。
中    華    民    國    98    年     3    月    31    日
                  刑事第二庭  法  官  林青怡
以上正本證明與原本無異。
如不服本判決應於收受判決後10日內向本院提出上訴書狀，並應
敘述具體理由；其未敘述上訴理由者，應於上訴期間屆滿後20日
內向本院補提理由書（均須按他造當事人之人數附繕本）「切勿
逕送上級法院」。
中    華    民    國    98    年     3    月    31    日
                              書記官  李佳惠
附錄論罪科刑法條
毒品危害防制條例第10條
施用第一級毒品者，處6月以上5年以下有期徒刑。
施用第二級毒品者，處3年以下有期徒刑。


司法院資訊處製作；財團法人民間司法改革基金會備份。
